【裁判字號】    99,訴緝,165
【裁判日期】    990730
【裁判案由】    搶奪等
【裁判全文】
臺灣板橋地方法院刑事判決             99年度訴緝字第165號
公  訴  人  臺灣板橋地方法院檢察署檢察官
被      告  甲○○
上列被告因搶奪等案件，經檢察官提起公訴（98年度偵字第2647
3 號），被告於準備程序中就被訴事實為有罪之陳述，本院合議
庭裁定由受命法官獨任行簡式審判程序，並判決如下：
    主    文
甲○○共同竊盜，處有期徒刑參月，扣案機車鑰匙壹支沒收之。
又共同意圖為自己不法之所有，搶奪他人之動產，處有期徒刑玖
月。應執行有期徒刑拾壹月，扣案機車鑰匙壹支沒收之。
    事    實
一、甲○○前於民國97年間因竊盜案件，經臺灣彰化地方法院以
    97年度簡字第272 號判處拘役20日、20日，應執行拘役30日
    ，如易科罰金以新臺幣1 千元折算1 日確定，並於97年6 月
    16日易科罰金執行完畢（此於本案尚不構成累犯）。又於98
    年間因竊盜案件，經本院以98年度簡字第6997號判處拘役50
    日，如易科罰金以新臺幣1 千元折算1 日確定（尚未執行，
    故於本案亦不構成累犯）。詎猶不知警惕，竟與洪瑋璽（已
    另行審結）基於意圖為自己不法之所有之竊盜及搶奪犯意聯
    絡，先後為下列行為：
    (一)甲○○與胡瑋璽於98年9 月23日8 時30分許，在臺北縣樹
      林市○○街51號前，見丙○○所有車號G76-021 機車停放
      該處且四下無人，乃由甲○○在旁把風，胡瑋璽則以甲○
      ○所有機車鑰匙1 支插入該車電門後啟動引擎相載離去而
      竊取之。
    (二)迨同日10時11分許，胡瑋璽騎乘該車載甲○○至臺北縣土
      城市○○路56巷16號對面時，見乙○○○肩上背著1 只皮
      包【內有現金新臺幣5,000 元、行動電話1 支、華南銀行
      金融卡1 張及身分證等物】，乃由胡瑋璽騎車靠近後甲○
      ○伸手拉取該皮包揹帶而著手行搶。嗣乙○○○於察覺遭
      搶後雖曾用力拉住皮包，但胡瑋璽與甲○○見狀仍未放棄
      ，反而基於縱使乙○○○在遭機車拖行過程中可能受到身
      體傷害仍不違背其本意之傷害犯意聯絡，由胡瑋璽繼續加
      速往前行駛，而甲○○亦仍拉住皮包揹帶不放，致乙○○
      ○在遭機車拖行過程中果受右眼角擦傷、牙齒裂傷6 顆、
      右手脫臼、嘴唇撕裂傷等傷害而不得不鬆手，至此胡瑋璽
      及甲○○始搶奪得手。其後，胡瑋璽旋即騎車載甲○○至
      臺北縣樹林市○○街55號前大排水溝附近，對分該皮包內
      之現金，並將該皮包及剩餘之袋內物品丟棄該處，再騎車
      至臺北縣板橋市○○○街56巷36號附近後，將車棄置該處
      。
    嗣因乙○○○遭搶後立即報警，員警受理後亦立即過濾路口
    監視畫面，乃循線於翌日查悉係胡瑋璽及甲○○所為，並在
    甲○○身上查扣前揭用以竊車之機車鑰匙1 支。其後，該2
    人又帶同員警至前揭棄置地點查獲被棄置之皮包及機車（在
    該車前方置物欄內查獲胡瑋璽作案時所戴安全帽1 頂，另於
    置物箱內查獲甲○○作案時所戴之安全帽1 頂及所穿之紅色
    短袖T 恤1 件），因而查悉上情。
二、案經乙○○○訴由臺北縣政府警察局土城分局報請臺灣板橋
    地方法院檢察署檢察官偵查後起訴。
    理    由
一、上開犯罪事實，業據被告於本院審理時自白不諱，核與證人
    丙○○、乙○○○於警詢時之證述及同案被告洪瑋璽於偵訊
    及本院審理時所述情節相符，並有贓物認領保管單、協尋電
    腦輸入單、診斷證明書、路口監視器翻拍照片、查獲現場所
    拍照片數張附卷可稽，及前述物品扣案為憑，堪認被告前揭
    自白屬實。本案事證明確，被告犯行堪以認定。
二、核被告前揭犯罪事實第一(一)段所為，係犯刑法第320 條第1
    項之普通竊盜罪，犯罪事實第一(二)段所為，係犯刑法第325
    條第1 項之搶奪罪及刑法第277 條第1 項之傷害罪。其與胡
    瑋璽就前揭3 罪間有犯意聯絡及行為分擔，屬共同正犯。又
    其在同一時地觸犯搶奪罪與傷害罪，屬想像競合犯，應從一
    重論以搶奪罪。另所犯前揭竊盜與搶奪2 罪之犯罪構成要件
    截然不同，犯罪時間、地點及客體亦均有差異，顯係基於個
    別犯意所為，應予分論併罰。又被告有前揭事實欄第一段所
    載科刑及執行紀錄乙節，有臺灣高等法院被告前案紀錄表附
    卷可稽，此於本案雖尚不構成累犯，但仍應列為量刑時之素
    行參考，復審酌被告犯罪之動機目的，智識程度，竊盜及搶
    奪犯罪所得財物多寡，飛車搶奪手段之危險性，及其犯後坦
    認犯行態度良好等一切情狀，分別量處如主文所示之刑，並
    定其應執行之刑。末查扣案機車鑰匙1 支乃被告甲○○所有
    ，由被告胡瑋璽用以行竊之物，爰依刑法第38條第1 項第2
    款沒收之。其餘安全帽2 頂及T 恤1 件雖亦遭查扣，但僅係
    被告甲○○與胡瑋璽犯罪時所穿戴之衣帽，與犯罪行為間究
    無直接關連性，爰不另對之諭知沒收，附此說明。
三、按除被告所犯為死刑、無期徒刑、最輕本刑為3 年以上有期
    徒刑之罪或高等法院管轄第一審案件者外，於前條第1 項程
    序進行中，被告先就被訴事實為有罪之陳述時，審判長得告
    知被告簡式審判程序之旨，並聽取當事人、代理人、辯護人
    及輔佐人之意見後，裁定進行簡式審判程序，刑事訴訟法第
    273 條之1 第1 項定有明文。本案被告被訴刑法第277 條第
    1 項之傷害罪之法定本刑為「3 年以下有期徒刑、拘役或1
    千元以下罰金」，刑法第320 條第1 項竊盜罪之法定本刑為
    「5 年以下有期徒刑、拘役或5 百元以下罰金」，刑法第32
    5 條第1 項搶奪罪之法定本刑為「6 月以上5 年以下有期徒
    刑」，均非最輕本刑3 年以上之罪，且被告於本院準備程序
    期日就被訴事實為有罪之陳述後，經告知被告簡式審判程序
    之旨，並聽取被告及檢察官之意見後，本院合議庭認宜改用
    簡式審判程序，乃裁定由受命法官獨任行簡式審判程序審理
    之，附此說明。
據上論斷，應依刑事訴訟法第273 條之1 第1 項、第299 條第1
項前段，刑法第28條、第277 條第1 項、第320 條第1 項、第32
5 條第1 項、第55條、第51條第5 款、第38條第1 項第2 款，刑
法施行法第1 條之1 第1 項、第2 項前段，判決如主文。
本案經檢察官林慈雁到庭執行職務。
中    華    民    國    99    年    7     月    30    日
                  刑事第十三庭  法  官  楊明佳
以上正本證明與原本無異。
如不服本判決應於收受送達後10日向本院提出上訴書狀，並應敘
述具體理由；其未敘述上訴理由者，應於上訴期間屆滿後20日內
向本院補提理由書（均須按他造當事人之人數附繕本）「切勿逕
送上級法院」。
                                書記官  林金良
中    華    民    國    99    年    8     月    2     日
附錄本案論罪科刑法條全文
刑法第277條
傷害人之身體或健康者，處3 年以下有期徒刑、拘役或1 千元以
下罰金。
犯前項之罪因而致人於死者，處無期徒刑或7 年以上有期徒刑；
致重傷者，處3 年以上10年以下有期徒刑。
刑法第320條
意圖為自己或第三人不法之所有，而竊取他人之動產者，為竊盜
罪，處5 年以下有期徒刑、拘役或5 百元以下罰金。
意圖為自己或第三人不法之利益，而竊佔他人之不動產者，依前
項之規定處斷。
前二項之未遂犯罰之。
刑法第325條
意圖為自己或第三人不法之所有，而搶奪他人之動產者，處6 月
以上5 年以下有期徒刑。
因而致人於死者，處無期徒刑或7 年以上有期徒刑，致重傷者，
處3 年以上10年以下有期徒刑。
第 1 項之未遂犯罰之。

司法院資訊處製作；財團法人民間司法改革基金會備份。
